【裁判字號】    99,交聲,1499
【裁判日期】    991231
【裁判案由】    違反道路交通管理處罰條例聲明異議
【裁判全文】
臺灣臺北地方法院交通事件裁定
原處分機關  臺北市交通事件裁決所
異  議  人
即受處分人  巫逢宸
上列異議人即受處分人因違反道路交通管理處罰條例案件，對於
臺北市交通事件裁決所於中華民國99年9 月3 日所為之處分（原
處分案號：北市裁罰字第裁22-A04YRJ098號），聲明異議，本院
裁定如下：
    主  文
異議駁回。
    理  由
一、按禁止臨時停車線為紅色實線，用以指示禁止臨時停車路段
    ，禁止臨時停車處所不得停車，道路交通標誌標線號誌設置
    規則第169 條第1 項、第2 項及道路交通安全規則第112 條
    第1 項第1 款分別定有明文。復按汽車駕駛人在禁止臨時停
    車處所停車者，處新臺幣（下同）600 元以上1,200 元以下
    罰鍰，道路交通管理處罰條例第56條第1 項第1 款亦有規定
    。又行為人如於禁止臨時停車處所停放小型車，嗣為警逕行
    舉發，而在舉發違反道路交通管理事件通知單上所載之應到
    案日期前聽候裁決，經主管機關調查後仍認定其有上開違規
    行為者，依違反道路交通管理事件統一裁罰基準表之規定，
    需對該行為人處以900 元之罰鍰。
二、本件異議人即受處分人巫逢宸於民國99年8 月1 日10時24分
    許，將車牌號碼8E-1057 號自用小客車，停放在臺北市○○
    路○段389 巷與寶清街路口、劃設有禁止臨時停車線之道路
    上，經臺北市政府警察局交通警察大隊直屬第二分隊員警以
    異議人有道路交通管理處罰條例第56條第1 項第1 款規定之
    違規行為，掣發臺北市政府警察局北市警交大字第A04YRJ09
    8 號舉發違反道路交通管理事件通知單予以舉發，嗣異議人
    於應到案日（即99年9 月7 日）前向原處分機關即臺北市交
    通事件裁決所申訴，原處分機關函請舉發單位調查結果，仍
    認異議人有上開違規行為，乃依道路交通管理處罰條例第56
    條第1 項第1 款規定，於99年9 月3 日以北市裁罰字第裁22
    -A04YRJ098號裁決書裁處異議人罰鍰900 元。
三、異議人聲明異議意旨略以：紅線是劃設在商家私設欄杆之內
    ，且紅線也畫不清楚，所以我當時認為那是商家私劃的紅線
    ，臺北市交通管制工程處未善盡管理之責，此乃公家道路，
    相關單位應將商家私設於道路之欄杆移除，並將紅線明確劃
    出云云。
四、經查：
  (一)異議人於前揭時間，將其所駕駛之車牌號碼8E-1057 號自用
    小客車，停放在臺北市○○路○段389 巷與寶清街路口，為
    異議人所不爭執，並有舉發採證照片在卷可稽（見本院卷第
    12頁）。又異議人前開停車處所的路側繪有紅實線，除有前
    揭採證照片及異議人所提現場照片可證外（見本院卷第18頁
    ），並經臺北市政府警察局交通警察大隊99年8 月30日北市
    警交大執字第09937005300 號函復：「…有關8E-1057 號自
    小客車於99年8 月1 日10時24分許，在本市○○路○段389
    巷與寶清街口違規停車（單號：北市警交大字第A04YRJ098
    號）提出申訴案，復如說明…有關旨揭地點紅線疑義部分，
    經臺北市交通管制工程處於99年8 月26日以北市交工程字第
    09933012900 號函復，旨揭地點禁停紅線係該處繪設列管。
    」等語在卷（見本院卷第11頁）。是異議人於上揭時間，在
    禁止臨時停車路段停車之事實，已至為明確。
  (二)異議人雖以前詞置辯，惟觀諸異議人所提現場照片（見本院
    卷第18頁），該紅線飽實，甚為明確，實無何劃設不清之虞
    。再異議人既領有合格駕駛執照，對於紅色實線標線所示意
    義即應熟知並確實遵守，倘對紅線是否由私人劃設產生懷疑
    ，應有基本之查詢動作（如利用臺北市政府交通管制工程處
    網站、電話查詢等），尚不得依自己主觀認定自行決定遵守
    與否，否則於是否由主管機關所劃設尚不明朗之際，即將車
    輛貿然停放於該處，實有妨礙交通順暢與安全之虞。從而，
    異議人前揭所辯，自無可採。
五、綜上所述，本件異議人有前揭違規行為，原處分機關依道路
    交通管理處罰條例第56條第1 項第1 款規定，裁處受處分人
    罰鍰900 元，核無違誤，本件受處分人之異議為無理由，自
    應將其異議駁回。
六、據上論斷，應依道路交通事件處理辦法第18條，裁定如主文
    。
中    華    民    國    99    年    12    月    31    日
                          交通法庭法  官  高若珊
上正本證明與原本無異。
如不服本裁定，應於裁定送達後5日內向本院提出抗告狀。
                                  書記官  游曉婷
中    華    民    國    99    年    12    月    31    日

司法院資訊處製作；財團法人民間司法改革基金會備份。
